臺灣新北地方法院民事裁定
110年度家調裁字第99號
聲  請  人  新北市政府社會局

法定代理人  局長張錦麗

代  理  人  鄭志政律師
相  對  人  洪賢成  
            洪石素花
上列當事人間請求選定未成年人監護人事件，本院裁定如下：  
　　主  文
選定新北市政府社會局局長為未成年人洪詩嵋（女，民國00年0
月00日生，身分證統一編號：Z000000000號）、洪子勝（男，民
國00年0月00日生，身分證統一編號：Z000000000號）之監護人
。
指定新北市政府社會局兒童少年福利科科長為會同開具財產清冊
之人。
聲請程序費用由聲請人負擔。
    理  由
一、本件聲請意旨略以：未成年人洪詩嵋、洪子勝之父洪祥義、
    母陳乃憶分別於民國102年2月14日、109年8月31日死亡。未
    成年人洪詩嵋自國小五年級起發生中輟議題，又因曠課時數
    太多，故無法領到國中肄業證書，課業學習成就低落，求學
    意願很低，曾有多次打工經驗，惟工作時間均很短暫，自10
    9年12月11日起入住CCSA自立宿舍並接受職業探索及訓練服
    務；未成年人洪子勝為學習障礙身分，口語表達能力較弱，
    認知與理解能力不佳，於永和耕莘醫院進行身障鑑定，需用
    簡易言詞重複溝通及釐清，聲請人自109年11月6日將未成年
    人洪子勝安置於財團法人新北市私立榮光育幼院。未成年人
    之祖父乙○○已73歲、甲○○○66歲，渠等自洪祥義死亡後便未
    再與未成年人聯繫已逾十年，考量渠等年邁及身體狀況不佳
    ，且未成年人正逢叛逆期，恐無力負擔照顧之責。而未成年
    人之外祖母陳淑女57歲，須提供年邁母親經濟支持及家中生
    活開銷，經濟負擔沉重，考量其已另組家庭多年及其丈夫表
    達強烈不同意態度，對於家中住宿空間有限、經濟狀況只能
    維持生活平衡，實難再提供未成年人生活照顧的協助。又未
    成年人之大阿姨陳靜冠為低收入戶，以往多次因毒品案件入
    監執行，經評估照顧能力不彰；小阿姨陳依萱則與未成年人
    關係疏離，復無其他親屬有意願並適合擔任未成年人之監護
    人，是為未成年人之最佳利益，爰依法聲請選定新北市政府
    社會局為未成年人洪詩嵋、洪子勝之監護人，併指定新北市
    政府社會局兒童少年福利科科長為會同開具財產清冊之人，
    及聲請法院依家事事件法第33條規定逕為裁定等語。
二、按當事人就不得處分之事項，其解決事件之意思已甚接近或
    對於原因事實之有無不爭執者，得合意聲請法院為裁定；法
    院為前項裁定前，應參酌調解委員之意見及家事調查官之報
    告，依職權調查事實及必要之證據，並就調查結果使當事人
    或知悉之利害關係人有陳述意見之機會，當事人聲請辯論者
    ，應予准許。前二項程序，準用民事訴訟法第一編第二章第
    三節關於訴訟參加之規定，家事事件法第33條定有明文。查
    本件兩造合意聲請本院以裁定終結本件家事事件，本院自應
    依前揭規定為裁定，合先敘明。
三、按父母均不能行使、負擔對於未成年子女之權利義務，或父
    母死亡而無遺囑指定監護人，或遺囑指定之監護人拒絕就職
    時，依下列順序定其監護人：(一)與未成年人同居之祖父母
    。(二)與未成年人同居之兄姊。(三)不與未成年人同居之祖
    父母；未能依第一項之順序定其監護人時，法院得依未成年
    子女、4親等內之親屬、檢察官、主管機關或其他利害關係
    人之聲請，為未成年子女之最佳利益，就其3親等內旁系血
    親尊親屬、社會福利主管機關、社會福利機構或其他適當之
    人選定或改定為監護人，並得指定監護之方法，民法第1094
    條第1、3項定有明文。又法院依前項選定監護人或依第1106
    條及第1106條之1另行選定或改定監護人時，應同時指定會
    同開具財產清冊之人，民法第1094條第4項定有明示。查聲
    請人主張之上開事實，業據提出戶口名簿影本、戶籍謄本、
    除戶謄本、社福中心開案訪視評估表、關係圖等件為證，堪
    信聲請人主張為真實。本院審酌未成年人洪詩嵋、洪子勝之
    生父母均已死亡，渠等之祖父乙○○、祖母甲○○○到庭陳稱：
    我們年紀大了，經濟有困難，身體也不好，沒有辦法照顧未
    成年人等語，外祖母陳淑女亦無意願照顧未成年人，復無其
    他親屬有意願並適合擔任未成年人之監護人。而聲請人依法
    為兒童及少年福利事務之主管機關，具有相當之專業能力及
    充足之資源，應能持續對洪詩嵋、洪子勝之需求提供適當照
    顧與安排，為使洪詩嵋、洪子勝獲得應有之醫療、保護教養
    ，認由聲請人之局長擔任未成年人之監護人，應符合未成年
    人之最佳利益，另併指定聲請人之兒童少年福利科科長為會
    同開具財產清冊之人。
四、依家事事件法第33條、第104 條第3 項，裁定如主文。
中　　華　　民　　國　　111 　年　　1 　　月　　14　　日
                  家事法庭      法  官  顏妃琇
以上正本係照原本作成。
如對本裁定抗告須於裁定送達後10日內向本院提出抗告狀，並應
繳納抗告費新臺幣1,000 元整。
中　　華　　民　　國　　111 　年　　1 　　月　　14　　日
                                書記官  游立綸